ACORDAO-COMPLETO-2384978

ACÓRDÃO DE RELAÇÃO

ACÓRDÃO DE RELAÇÃO 13634/2019 ATA 41/2019 - PRIMEIRA CÂMARA

Acórdão 13634/2019-TCU-Primeira Câmara
Os Ministros do Tribunal de Contas da União, reunidos em Sessão de 1ª Câmara, ACORDAM, por unanimidade, com fundamento nos arts. 1º, inciso V, e 39, inciso I, da Lei 8.443, de 16 de julho de 1992, c/c o art. 259, inciso I, e 260, § 5º, do Regimento Interno, em considerar prejudicado, por perda do objeto, o exame de mérito do (s) ato (s) de admissão, em face do desligamento ou falecimento do (s) interessado (s) e pela ausência de proposta de ressarcimento de valores indevidamente recebidos, na forma prevista no art. 7º da Resolução/TCU 206/2007, de acordo com os pareceres emitidos nos autos.
1. Processo TC-Processo 028.467/2019-1 (ATOS DE ADMISSÃO) 
	1.1. Interessados: Aline Lima Pestana Magalhaes (XXX.908.213-XX) ; Andre Delazari Tristao (XXX.164.349-XX) ; Cassia Cilene de Almeida Chala Machado (XXX.756.160-XX) ; Cesar Schmidt Godoi (XXX.545.509-XX) ; Clarice da Luz Koerich (XXX.184.179-XX) ; Daniela Faria Florencio (XXX.254.058-XX) ; Daniele Cima Cardoso (XXX.131.579-XX) ; Fernanda Farias Friedrich (XXX.185.289-XX) ; Fernanda Marcon (XXX.831.419-XX) ; Gabriela Marcellino de Melo Lanzoni (XXX.071.579-XX) ; Iracema Munarim (XXX.995.429-XX) ; Lairton Marcelo Comerlatto (XXX.727.800-XX) ; Leticia Mazzarino (XXX.235.290-XX) ; Luiz Gonzaga Figueredo Motta (XXX.295.651-XX) ; Margarete Maria de Lima (XXX.209.849-XX) ; Marise da Silva Vieira (XXX.946.309-XX) ; Pablo de Queiroz Santos (XXX.167.409-XX) ; Paula de Lima Salum Griep (XXX.991.260-XX) ; Priscila Cristina dos Santos (XXX.903.279-XX) ; Rosiane da Silva Ribeiro Bechler (XXX.736.596-XX) 
	1.2. Órgão/Entidade: Universidade Federal de Santa Catarina
	1.3. Relator: Ministro-Substituto Augusto Sherman Cavalcanti
	1.4. Representante do Ministério Público: Procuradora-Geral Cristina Machado da Costa e Silva
	1.5. Unidade Técnica: Secretaria de Fiscalização de Pessoal (SEFIP) .
	1.6. Representação legal: não há.
	1.7. Determinações/Recomendações/Orientações: não há.

Primeira Câmara

Universidade Federal de Santa Catarina

Aline Lima Pestana Magalhaes (XXX.908.213-XX); Andre Delazari Tristao (XXX.164.349-XX); Cassia Cilene de Almeida Chala Machado (XXX.756.160-XX); Cesar Schmidt Godoi (XXX.545.509-XX); Clarice da Luz Koerich (XXX.184.179-XX); Daniela Faria Florencio (XXX.254.058-XX); Daniele Cima Cardoso (XXX.131.579-XX); Fernanda Farias Friedrich (XXX.185.289-XX); Fernanda Marcon (XXX.831.419-XX); Gabriela Marcellino de Melo Lanzoni (XXX.071.579-XX); Iracema Munarim (XXX.995.429-XX); Lairton Marcelo Comerlatto (XXX.727.800-XX); Leticia Mazzarino (XXX.235.290-XX); Luiz Gonzaga Figueredo Motta (XXX.295.651-XX); Margarete Maria de Lima (XXX.209.849-XX); Marise da Silva Vieira (XXX.946.309-XX); Pablo de Queiroz Santos (XXX.167.409-XX); Paula de Lima Salum Griep (XXX.991.260-XX); Priscila Cristina dos Santos (XXX.903.279-XX); Rosiane da Silva Ribeiro Bechler (XXX.736.596-XX)

AUGUSTO SHERMAN

não há.

ATOS DE ADMISSÃO (ADS)

Secretaria de Fiscalização de Pessoal (SEFIP).